【裁判字號】    99,上易,1959
【裁判日期】    990909
【裁判案由】    竊盜
【裁判全文】
臺灣高等法院刑事判決                99年度上易字第1959號
上  訴  人
即  被  告  甲○○
上列上訴人因竊盜案件，不服臺灣板橋地方法院99年度訴字第
1192號，中華民國99年7月7日第一審判決（起訴案號：臺灣板橋
地方法院檢察署98年度偵字第21280號），提起上訴，本院判決
如下：
    主  文
上訴駁回。
    理  由
一、刑事訴訟法第三百六十一條第一項、第二項、第三百六十七
    條前段規定，不服地方法院之第一審判決而上訴者，應向管
    轄第二審之高等法院為之，其上訴書狀應敘述具體理由，若
    第二審法院認為上訴書狀未敘述理由或上訴有第三百六十二
    條前段之情形者，應以判決駁回之。所謂具體理由，必係依
    據卷內既有訴訟資料，或提出新事證，指摘或表明第一審判
    決於採證認事、用法或量刑等方面，是否有足以影響判決本
    旨之不當或違法，而構成應予撤銷之具體事由。若僅稱原判
    決認定事實錯誤、違背法令或者量刑失之過重或輕縱，而未
    指出具體事由，或形式上雖已指出具體事由，然該事由縱屬
    實，亦不足認原判決有何不當或違法者，自應認該上訴即非
    合法。
二、上訴意旨略以，上訴人因失業而觸犯刑章，於原審已知悔改
    ，並坦認犯行，原判決未依刑法第五十九條酌量減輕其刑，
    尚有未當云云。惟查刑法第五十九條之裁判上減輕其刑，必
    須犯罪之原因與所處之環境等情狀，在客觀上足以引起一般
    人同情，縱使宣告法定最低度刑，仍嫌過重者，始有適用。
    本件上訴意旨所指「因失業而觸犯刑章及已知悔改並坦認犯
    行」等情，縱屬實在，乃同法第五十七條一般性量刑情節，
    尚不能作為裁判上減輕其刑之依據。此外，上訴意旨並未提
    出具體裁判上減輕其刑之理由，所為對於原判決之指摘，與
    徒負空言無異，自難認其上訴有具體理由，而不合法定程式
    ，應予駁回，並不經言詞辯論為之。
據上論斷，應依刑事訴訟法第372條、第367條前段，判決如主文
。
中    華    民    國    99    年    9    月    9    日
                  刑事第二十三庭審判長法  官  童有德
                                      法  官  劉方慈
                                      法  官  陳祐治
以上正本證明與原本無異。
不得上訴。
                                      書記官  張詠婷
中    華    民    國    99    年    9     月    9     日
附錄本案判決論罪科刑法條：
中華民國刑法第320條
意圖為自己或第三人不法之所有，而竊取他人之動產者，為竊盜
罪，處5 年以下有期徒刑、拘役或5 百元以下罰金。
意圖為自己或第三人不法之利益，而竊佔他人之不動產者，依前
項之規定處斷。
前二項之未遂犯罰之。
中華民國刑法第321條
犯竊盜罪而有左列情形之一者，處6 月以上、5 年以下有期徒刑
：
一、於夜間侵入住宅或有人居住之建築物、船艦或隱匿其內而犯
    之者。
二、毀越門扇、牆垣或其他安全設備而犯之者。
三、攜帶兇器而犯之者。
四、結夥三人以上而犯之者。
五、乘火災、水災或其他災害之際而犯之者。
六、在車站或埠頭而犯之者。
前項之未遂犯罰之。

司法院資訊處製作；財團法人民間司法改革基金會備份。
